#### Contato

julianabicalhodev@gmail.com

www.linkedin.com/in/jujubicalho (LinkedIn)

## Principais competências

HTML5

CSS

Desenvolvimento de front-end

### Languages

Espanhol (Professional Working)
Inglês (Professional Working)
Português (Native or Bilingual)

### Certifications

Programa de treinamento Hiring Coders - Fase#2

Programa de Treinamento Hiring Coders - Fase#1

Bootcamp UI design

# Juliana Bicalho

Fullstack developer # HTML | CSS | PHP | MYSQL | Bootstrap Rio de Janeiro

### Resumo

Olá, me chamo Juliana, sou carioca, tenho 31 anos. Estou em transição de carreira. Comecei pelo desenvolvimento

front-end e agora estou me formando para ser uma desenvolvedora fullstack PHP.

Tenho conhecimento em: HTML5,CSS3, Bootstrap,PHP, MYSQL.

//Eu também estou por aqui:

Github: www.github.com/jujubicalho E-mail: julianabicalhodev@gmail.com

### Experiência

StartCoders

Desenvolvedor FullStack Jr. | SC Software House setembro de 2021 - Present (1 mês)

Livraria Fora da Caixa

Livreira

agosto de 2019 - março de 2021 (1 ano 8 meses)

Rio de Janeiro

Editora Fora da Caixa

Diretor editorial

junho de 2018 - março de 2021 (2 anos 10 meses)

Rio de Janeiro

Apae Rio de Janeiro

Professora

2015 - 2015 (menos de um ano)

onyou cursos Professora de espanhol 2013 - 2015 (2 anos)

# Formação acadêmica

### Gama Academy

Bootcamp Full Stack | VTEX - Hiring Coders, Programação de Computadores · (junho de 2021 - setembro de 2021)

### Mentorama

Desenvolvedor PHP, Programação de Computadores · (agosto de 2021 - dezembro de 2021)

### Udemy

Desenvolvedor PHP, Programação de Computadores · (agosto de 2021 - setembro de 2021)

EBAC - Escola Britânica de Artes Criativas e Tecnologia SQL para análise de dados, Programação de Computadores · (agosto de 2021 - outubro de 2021)

### Origamid

Desenvolvedor Front End, Programação de Computadores · (fevereiro de 2021 - maio de 2022)